---
title: "Lab 02 - Plastic waste"
author: "Yifan Jin"
date: "2025-09-15"
output: github_document
---

## Chargement des packages et des données

```{r load-packages, message=FALSE}
library(tidyverse) 
```

```{r load-data, message=FALSE}
plastic_waste <- read_csv("data/plastic-waste.csv")
```

Commençons par filtrer les données pour retirer le point représenté par Trinité et Tobago (TTO) qui est un outlier.

```{r filter-data, message=FALSE}
plastic_waste <- plastic_waste %>%
  filter(plastic_waste_per_cap < 3.5)
```


## Exercices

### Exercise 1

```{r plastic-waste-continent}

ggplot(data = plastic_waste, aes(x = plastic_waste_per_cap))+
  geom_histogram()+
  facet_wrap(~continent)

```

### Exercise 2

```{r plastic-waste-density}

ggplot(data = plastic_waste, 
       mapping = aes(x = plastic_waste_per_cap,
                     color = continent,
                     fill = continent))+
  geom_density(alpha = 0.5)

```

Le réglage de couleur se retrouve dans mapping (aes) qui dépend d'une , alors que la transparence est dans setting, vu qu'elle ne dépend pas d'une variable.

### Exercise 3

Boxplot:

```{r plastic-waste-boxplot}

ggplot(data = plastic_waste, aes(x = continent,
                                 y = plastic_waste_per_cap))+
  geom_boxplot()

```

Violin plot:

```{r plastic-waste-violin}

ggplot(data = plastic_waste, aes(x = continent,
                                 y = plastic_waste_per_cap))+
  geom_violin()

```

Le violin plot permet de comparer la tendance d'augmentation à l'intérieur de chaque continent, ce que le box plot ne permet pas.

### Exercise 4


```{r plastic-waste-mismanaged}

ggplot(data = plastic_waste, aes(x = plastic_waste_per_cap,
                                 y = mismanaged_plastic_waste_per_cap,
                                 colour = continent))+
  geom_point()

```

Il y a deux tendances principaux.

### Exercise 5


```{r plastic-waste-population-total}

ggplot(data = plastic_waste, aes(x = plastic_waste_per_cap,
                                 y = total_pop))+
  geom_point()

```

```{r plastic-waste-population-coastal}

ggplot(data = plastic_waste, aes(x = mismanaged_plastic_waste,
                                 y = coastal_pop))+
  geom_point()

```

Réponse à la question...

## Conclusion

Recréez la visualisation:

```{r recreate-viz}

plastic_waste_coastal <- plastic_waste %>% 
  mutate(coastal_pop_prop = coastal_pop / total_pop) %>%
  filter(plastic_waste_per_cap < 3)

ggplot(data = plastic_waste, aes(x = coastal_pop,
                                 y = plastic_waste_per_cap,
                                 colour = continent))+
  geom_point(position = "jitter")+
  coord_cartesian(xlim = c(0, 15000000),
                  ylim = c(0, 0.7))+
  geom_smooth(data = filter(plastic_waste, continent =="Africa"))+
  scale_color_viridis_d()+
  labs(title = "Quantite de dechets plastiques vs Population de la population cotiere",
       subtitle = "Selon le continent",
       x = "Proportion de la population cotiere (Coastal / total population)",
       y = "Nombre de dechets plastiques par habitant",
       color = "Continent")

```
